【裁判字號】    98,消債更,295
【裁判日期】    980824
【裁判案由】    更生事件
【裁判全文】
臺灣板橋地方法院民事裁定           98年度消債更字第295號
聲  請  人  甲○○
上列當事人因消費者債務清理事件，聲請更生，本院裁定如下：
    主  文
債務人甲○○自中華民國九十八年八月二十四日下午四時起開始
更生程序。
    理  由
一、按法院開始更生程序之裁定，應載明其年、月、日、時，並
    即時發生效力，消費者債務清理條例第45條第1 項定有明文
    。
二、聲請人主張：其有不能清償情事，債務總金額為新臺幣（下
    同）884,209 元，於民國97年間提出債權人清冊，以書面向
    最大債權金融機構香港商香港上海豐銀行請求共同協商債
    務清償方案成立，自97年7月起，分100期，利率3%，每月償
    還新臺幣（下同）10,386元，至全部清償為止。聲請人之收
    入於協商前後雖無改變，惟聲請人之夫罹患癌症，增加醫療
    費用及小孩扶養費之支出，以致於98年3 月起即無力清償而
    毀諾，此非聲請人主觀惡意不履行協議，實係客觀上確有不
    可歸責於聲請人之事由。又其無擔保或無優先權之債務總額
    未逾1,200 萬元，復未經法院裁定開始清算程序或宣告破產
    ，爰向本院聲請更生等語。
三、經查，債務人主張之上開事實，業據提出財產及收入狀況說
    明書、財政部臺灣省北區國稅局財產歸屬資料清單、95年度
    及96年度綜合所得稅各類所得資料清單、戶籍謄本、債權人
    清冊、財團法人金融聯合徵信中心當事人綜合信用報告、財
    團法人金融聯合徵信中心債權人清冊、勞工保險被保險人投
    保資料表（明細）、林垂風之診斷證明、林垂風之財政部臺
    灣省北區國稅局財產歸屬資料清單、95年度及96年度綜合所
    得稅各類所得資料清單、勞工保險被保險人投保資料表（明
    細）等件為證，堪信屬實。本院審酌聲請人之收入雖無改變
    ，然原與前配偶林垂風共同分擔2 名學齡子女之扶養費，而
    前配偶林垂風於97年10月間罹患癌症，無力分擔子女之扶養
    費，有長庚醫院之診斷及費用收據附卷可按。則以聲請人之
    收入20,000元，扣除每月協商金額為10,386元後，所剩僅餘
    9,614元，已不足維持聲請人及2名學齡子女之基本生活所需
    。復參酌聲請人自97年7月協商成立時起持續清償至98年2月
    ，始因無力負擔子女扶養費不得已毀諾，顯然具有清償誠意
    等情，足認依債務人之收入，扣除必要生活支出及扶養費用
    負擔後，所剩已不足清償協商條件，有不能清償債務之情事
    存在，且非可歸責於己。此外，本件復查無消費者債務清理
    條例第6條第3項、第8 條或第46條各款所定駁回更生聲請之
    事由存在，則債務人聲請更生，應屬有據，爰裁定如主文。
中    華    民    國    98    年    8     月    24    日
                  民事第三庭法  官  許月珍
上為正本係照原本作成
本件不得抗告
本裁定已於98年8 月24日下午4 時公告。
中    華    民    國    98    年    8     月    24    日
                            書記官  劉鴻傑


司法院資訊處製作；財團法人民間司法改革基金會備份。
